src/fst/morphology/affixes/nouns.lexc
LEXICON IJE_LOAN
!           +Sg:ij NIEJTESGNOM ; ! Test/LysI
!           +Sg:ij NIEJTESGOBL ; !Test/LysI
!           +Pl:ij NIEJTE_PL   ; !+Test/LysI
!              :ij NIEJTEREST  ; !Test/LysI

!+Sg+Nom:ije FINAL1 ;
               +Sg:ij     IJE_ODD_SG     ;
               +Pl:ij     IJE_ODD_PL     ;
                  :ij       IJE_ODD_ESS    ;
  +Sg+Ill+Err/Orth:ij%>ese   FINAL1 ; ! 
  +Sg+Ine+Err/Orth:ij%>esne   FINAL1 ; ! 
  +Sg+Ela+Err/Orth:ij%>este   FINAL1 ; !empirijeste
      +Pl+Err/Orth:ij      NIEJTE_PL ;



! +Sg+Err/Orth:i  NIEJTESGNOM ; !Test/MørkI denne gir dublettanalyse
! +Sg+Err/Orth:ïj NIEJTESGNOM ; !Test/MørkI
! +Sg+Err/Orth:ïj NIEJTESGOBL ; !+Test/MørkI
! +Pl+Err/Orth:ïj NIEJTE_PL   ;! +Test/MørkI
!    +Err/Orth:ïj NIEJTEREST  ; !+Test/MørkI

              +Cmp/SgNom:ije  R      ; !parti-
       +Cmp/SgNom+Use/NG:i  R      ; !parti-

LEXICON IJNE_LOAN
                   :ijn X_NIEJTE ; ! +Test/LysI
!          +Err/Orth:ïjn X_NIEJTE ; ! +Test/MørkI
  +Cmp/SgNom+Use/NG:in  R      ; !alpin-

LEXICON IHKELES
             NIEJTE ;
 +Der1+Der/les+A:el LES    ;

LEXICON SJOVNE_LOAN
                              :sjovn IHKELES ;
  +Cmp/SgNom+Dial/-SW+Use/NG:sjons R       ; !NOR konvensjons-
 +Cmp/SgNom+Dial/-NOR+Use/NG:tions R       ; !SW  konventions-


LEXICON SJOVNE2_LOAN
                              :sjovn  IHKELES ;
  +Cmp/SgNom+Dial/-SW+Use/NG:sjons  R       ; !NOR aggresjons-
 +Cmp/SgNom+Dial/-NOR+Use/NG:ssions R       ; !SW  aggressions-

LEXICON SJOVNE3_LOAN
                              :sjovn IHKELES ;
  +Cmp/SgNom+Dial/-SW+Use/NG:sjons R       ; !NOR pensjons-
 +Cmp/SgNom+Dial/-NOR+Use/NG:sions R       ; !SW  pensions-

LEXICON IJOVNE_LOAN
           +Err/Orth:^ovn X_NIEJTE ;
                    :jovn X_NIEJTE ;
   +Cmp/SgNom+Use/NG:^on  R      ;  !bastion-

LEXICON IJOVTE_LOAN
           +Err/Orth:^ovt X_NIEJTE ;
                    :jovt X_NIEJTE ;
   +Cmp/SgNom+Use/NG:^ot  R      ; !idiot-

LEXICON IJOVRE_LOAN
           +Err/Orth:^ovr X_NIEJTE ;
                    :jovr X_NIEJTE ;
   +Cmp/SgNom+Use/NG:^or  R      ; !junior-

LEXICON IJOVSE_LOAN
                   +Err/Orth:^ovs X_NIEJTE ;
                            :jovs X_NIEJTE ;
 +Cmp/SgNom+Dial/-NOR+Use/NG:^os  R      ; !symbios-
  +Cmp/SgNom+Dial/-SW+Use/NG:^ose R      ; !symbiose-

LEXICON OVNE_LOAN
                    :ovn IHKELES ;
 +Cmp/SgNom+Use/NG:on  R       ; !altsaksofon-

LEXICON UVRE_LOAN
                    :vr   X_NIEJTE ; ! A-duvre, kantovre
           +Err/Orth:r    X_NIEJTE ; ! A-dure, kantore
           +Sg+Ill+Err/Orth:%>vrasse          FINAL1 ; 
      +Der1+Der/les+A:vrel LES    ; ! vet ikke om denne skal ha les
   +Cmp/SgNom+Use/NG:r    R      ; ! A-dur-

LEXICON IJEENE_LOAN
         +Err/Orth:^een X_NIEJTE ;
         +Err/Orth:^en  X_NIEJTE ;
         +Err/Orth:jen  X_NIEJTE ;
                  :jeen X_NIEJTE ;
 +Cmp/SgNom+Use/NG:^en  R      ; !hygien-


LEXICON IJENTE_LOAN
          +Err/Orth:^ent  X_NIEJTE ;
          +Err/Orth:^eent X_NIEJTE ;
                   :jent X_NIEJTE ;
  +Cmp/SgNom+Use/NG:^ent  R      ; !pasient-

!LEXICON IJANSE_LOAN
!          +Err/Orth:^ans  X_NIEJTE ;
!          +Err/Orth:^aans X_NIEJTE ;
!                   :jaans X_NIEJTE ;
!          +Err/Orth:jans  X_NIEJTE ;
!  +Cmp/SgNom+Use/NG:^ans  R      ; !allians-


LEXICON IJANTE_LOAN
          +Err/Orth:^ant  X_NIEJTE ;
          +Err/Orth:^aant X_NIEJTE ;
                   :jaant X_NIEJTE ;
          +Err/Orth:jant  X_NIEJTE ;
  +Cmp/SgNom+Use/NG:^ant  R      ; !foliant-

LEXICON JASME_LOAN
                   +Err/Orth:^asm  X_NIEJTE ;
                   +Err/Orth:^aasm X_NIEJTE ;
                            :jaasm X_NIEJTE ;
                   +Err/Orth:jasm  X_NIEJTE ;
 +Cmp/SgNom+Dial/-NOR+Use/NG:^asm  R      ; !entusiasm-

LEXICON ISTE_LOAN
                      NIEJTE ; ! ikke les
         +Err/Orth:    MAANA ; ! ikke les
 +Cmp/SgNom+Use/NG: R      ; ! HVPU-reform-

LEXICON ALJE_LOAN
                    :alj X_NIEJTE ; ! ikke les
           +Err/Orth:lj  X_NIEJTE ; ! ikke les
   +Cmp/SgNom+Use/NG:lj  R      ; !emalj-

LEXICON EKSTE_LOAN
           +Err/Orth:ekst X_NIEJTE ; ! ikke les
                    :kst  X_NIEJTE ; ! ikke les
   +Cmp/SgNom+Use/NG:kst  R      ; !provsatekst-

LEXICON ALME_LOAN
                    :alm X_NIEJTE ; ! ikke les
           +Err/Orth:lm  X_NIEJTE ; ! ikke les
   +Cmp/SgNom+Use/NG:lm  R      ; !malm-


LEXICON ASTE_LOAN
                    :ast X_NIEJTE ; ! ikke les
           +Err/Orth:st  X_NIEJTE ; ! ikke les
   +Cmp/SgNom+Use/NG:st  R      ; !kvast-


LEXICON AKSE_LOAN
                    :aks X_NIEJTE ; ! ikke les
           +Err/Orth:ks  X_NIEJTE ; ! ikke les
           +Err/Orth:x   X_NIEJTE ; ! ikke les
   +Cmp/SgNom+Use/NG:ks  R      ; !faks-


LEXICON ARDE_LOAN
                    :ard X_NIEJTE ; ! ikke les
           +Err/Orth:rd  X_NIEJTE ; ! ikke les
   +Cmp/SgNom+Use/NG:rd  R      ; !boulevard-


LEXICON ENGE_LOAN
                    :eng X_NIEJTE ; ! ikke les
           +Err/Orth:ng  X_NIEJTE ; ! ikke les
   +Cmp/SgNom+Use/NG:ng  R      ; !basseng-


LEXICON ERSE_LOAN
                    :ers  X_NIEJTE ; ! ikke les
           +Err/Orth:rs  X_NIEJTE ; ! ikke les
   +Cmp/SgNom+Use/NG:rs  R      ; !kontrovers-


LEXICON ASME_LOAN
                    :asm X_NIEJTE ; ! ikke les
           +Err/Orth:sm  X_NIEJTE ; ! ikke les
   +Cmp/SgNom+Use/NG:sm  R      ; !entusism-


LEXICON IJSE_LOAN
                 +v1:ijs X_NIEJTE ;
                 +v2:ïjs X_NIEJTE ;
   +Cmp/SgNom+Use/NG:ise  R      ; 


LEXICON ASKE_LOAN
                    :ask X_NIEJTE ; ! ikke les
           +Err/Orth:sk  X_NIEJTE ; ! ikke les
   +Cmp/SgNom+Use/NG:sk  R      ; !monegask-


LEXICON ANSE_LOAN
                   +Err/Orth:ans X_NIEJTE ; ! ikke les
                            :ns  X_NIEJTE ; ! ikke les
   +Cmp/SgNom+Use/NG:ns  R      ; !konferans-
   

LEXICON ANTE_LOAN
                    :ant X_NIEJTE ; ! ikke les
           +Err/Orth:nt  X_NIEJTE ; ! ikke les
   +Cmp/SgNom+Use/NG:nt  R      ; !representant-

LEXICON ENTE_LOAN
                    :ent X_NIEJTE ;   ! momente
           +Err/Orth:eent  X_NIEJTE ; ! momeente
   +Cmp/SgNom+Use/NG:ent  R      ;    ! moment-


LEXICON DEPARTEMENTE_LOAN
+v1+N+CmpN/SgN+CmpN/SgG+OLang/NOB+Sem/Org+Use/DNorm:departem ENTE_LOAN ; !departemente ! Jfr. 2010-vedtak og Lorentz
+v2+N+CmpN/SgN+CmpN/SgG+OLang/NOB+Sem/Org+Use/NotDNorm:deeparteme ENTE_LOAN ; !deepartemeente Til diskusjon ! ! https://satni.uit.no/termwiki/index.php?title=Education:Kultur-_og_vitenskapsdepartementet

+v3+N+CmpN/SgN+CmpN/SgG+OLang/NOB+Sem/Org+Use/NotDNorm:departeme ENTE_LOAN ; !departemeente ! Til diskusjon ! korpus
+v4+N+CmpN/SgN+CmpN/SgG+OLang/NOB+Sem/Org+Use/NotDNorm:deepartem ENTE_LOAN ; !deepartemente ! Til diskusjon ! korpus
+v5+N+CmpN/SgN+CmpN/SgG+OLang/NOB+Sem/Org+Use/NotDNorm:departemaang NIEJTE ; !deepartemaange ! https://satni.uit.no/termwiki/index.php?title=Education:Kultur-_og_vitenskapsdepartementet
+N+CmpN/SgN+CmpN/SgG+OLang/NOB+Sem/Org+Use/DNorm:departemee ENTE_LOAN ; !Test !departemente ! Jfr. 2010-vedtak og Lorentz
 



                    :ent X_NIEJTE ;   ! momente
           +Err/Orth:eent  X_NIEJTE ; ! momeente
   +Cmp/SgNom+Use/NG:ent  R      ;    ! moment-


LEXICON ENDE_LOAN
                    :end  X_NIEJTE ; ! ikke les
           +Err/Orth:nd  X_NIEJTE ; ! ikke les
   +Cmp/SgNom+Use/NG:nd  R      ; !legend-

LEXICON TERME_LOAN
                    :rm X_NIEJTE ; ! term
           +Err/Orth:erm  X_NIEJTE ; ! teerm
           +Err/Orth:arm  X_NIEJTE ; ! tearm
   +Cmp/SgNom+Use/NG:rm  R      ; !term-

LEXICON ERME_LOAN
                    :erm X_NIEJTE ; ! ikke les
           +Err/Orth:rm  X_NIEJTE ; ! ikke les
   +Cmp/SgNom+Use/NG:rm  R      ; !skjerm-

LEXICON ERBE_LOAN
                    :rb X_NIEJTE ; ! ikke les
           +Err/Orth:erb  X_NIEJTE ; ! ikke les
   +Cmp/SgNom+Use/NG:rb  R      ; !verb-
